【裁判字號】    97,抗,267
【裁判日期】    971027
【裁判案由】    本票裁定
【裁判全文】
臺灣板橋地方法院民事裁定               97年度抗字第267號
抗  告  人  乙○○
上列抗告人因與相對人甲○○間聲請本票裁定准予強制裁定事件
，抗告人對於本院中華民國97年9 月16日97年度票字第7924號裁
定提起抗告，本院裁定如下：
    主      文
抗告駁回。
抗告程序費用由抗告人負擔。
    理      由
一、按「執票人向本票發票人行使追索權時，得聲請法院裁定後
    強制執行。」，票據法第123 條定有明文。又按「執票人依
    票據法第一百二十三條規定，向本票發票人行使追索權時，
    聲請法院裁定對發票人之財產強制執行者，其性質與非訟事
    件無殊，法院就本票形式上之要件是否具備予審查為已足。
    至該本票債務是否已因清償而消滅，應依訴訟程序另謀解決
    ，殊不容於裁定程序中為此爭執。」、「本票執票人，依票
    據法第一百二十三條規定，聲請法院裁定許可對發票人強制
    執行，係屬非訟事件，此項聲請之裁定，及抗告法院之裁定
    ，僅依非訟事件程序，以審查強制執行許可與否，並無確定
    實體上法律關係存否之效力，如發票人就票據債務之存否有
    爭執時，應由發票人提起確認之訴，以資解決。」，亦分別
    有最高法院56年台抗字第714 號、57年台抗字第76號判例可
    參。
二、本件相對人主張其執有抗告人為發票人，如原裁定所示之本
    票1 紙，並免除作成拒絕證書，詎屆期提示未獲付款，因依
    票據法第123 條規定，聲請裁定許可強制執行等情，已據相
    對人提出本票1 紙為證，原裁定予以准許，即無不合。抗告
    人抗告意旨略以：系爭本票並非一般債權，為抗告人加盟相
    對人所經營李記素食工坊之保證本票，亦即抗告人根本未欠
    本票票面金額新臺幣（下同）50萬元，純係相對人未盡加盟
    主之義務：1.布丁配送毀損問題未予解決，2.節慶組合商品
    未能同布，3.網站內容無抗告人之訊息，4.無任何促銷活動
    ，5.餐點內容無具體改善，6.抗告人虧損無具體改善計畫，
    抗告人多次以電子郵件反應，相對人均置之不理，抗告人基
    於信任以姊妹相稱，未料相對人竟枉顧道義，對抗告人不聞
    不問，綜上，抗告人早已失去加盟之意義，相對人明顯違反
    雙方合約第4 條第4.5.6.7.款之協議，故抗告人無力負擔加
    盟管理費，相對人即驟將保證本票向鈞院強制執行，實有不
    妥，本件系爭本票非民事起訴而不足以釐清案情，因請求將
    原裁定廢棄等語。經查，依據抗告人所稱上述情節，其所稱
    即使屬實，亦係實體上之爭執，應由抗告人另行提起訴訟，
    以資解決，本件非訟程序不得加以審究，仍應就前述本票為
    許可強制執行之裁定，抗告人之抗告並無理由，應予駁回。
三、結論：本件抗告為無理由，依非訟事件法第44條第1項、第
    46條、第21條第2項，民事訴訟法第495條之1第1項、第449
    條第1項、第78條，裁定如主文。
中    華    民    國    97    年    10    月    27    日
            民事第一庭  審判長法  官  李世貴
                              法  官  黃信樺
                              法  官  許瑞東
上為正本係照原本作成
本裁定不得抗告
中    華    民    國    97    年    10    月    27    日
                              書記官  賴玉芬


司法院資訊處製作；財團法人民間司法改革基金會備份。
